【裁判字號】    99,交訴緝,3
【裁判日期】    990721
【裁判案由】    公共危險等
【裁判全文】
臺灣臺南地方法院刑事判決             99年度交訴緝字第3號
公  訴  人  臺灣臺南地方法院檢察署檢察官
被      告  甲○○
上列被告因公共危險等案件，經檢察官提起公訴（98年度偵字第
3476號），本院判決如下：
    主  文
甲○○服用酒類，不能安全駕駛動力交通工具而駕駛，處罰金新
臺幣陸萬元，如易服勞役，以新臺幣壹仟元折算壹日；又駕駛動
力交通工具肇事，致人傷而逃逸，處有期徒刑陸月，如易科罰金
，以新臺幣壹仟元折算壹日。
被訴過失傷害部分，免訴。
    事  實
一、甲○○於民國97年間因詐欺案件，經本院以97年度易字第97
    8 號判決判處有期徒刑4 月，嗣經提起上訴，經臺灣高等法
    院臺南分院以98年度上易字第10號判決駁回上訴確定，甫於
    98年8 月14日入監執行完畢（於本案未構成累犯）。其於98
    年1 月14日晚上6 時50分許起至同日晚上7 時20分許止，在
    臺南市○○路○段某處工地與友人飲用高粱酒，已達不能安
    全駕駛動力交通工具之程度，仍於飲畢後，駕駛車牌號碼86
    69-MJ 號自用小客車，沿安中路3 段由西往東方向行駛，嗣
    於同日晚上8 時25分許，行經安中路3 段與仁安八街之交岔
    路口時，不慎撞及沿仁安八街由北往南方向由丙○所駕駛之
    車牌號碼2S-7115 號自用小客車後，再連續追撞停放於路旁
    之車牌號碼1617-JF 號及N8-0316 號自用小客車，致丙○受
    有左側腹壁挫傷及左胸壁挫傷等傷害（過失傷害部分詳後述
    ）。詎甲○○於駕車肇事後，明知丙○受有傷害，本應即時
    採取救護或其他必要措施，並通知警察機關到場處理，不得
    逃逸，竟萌生肇事逃逸之犯意，搭乘友人丁○○所駕駛之自
    用小客車逕行離去。嗣經警據報前往處理，並於同日晚上11
    時10分許，在財團法人奇美醫院急診室尋獲甲○○，並於同
    日晚上11時13分許測得甲○○之呼氣酒精濃度達每公升0.80
    毫克。
二、案經丙○告訴及臺南市警察局第三分局報告臺灣臺南地方法
    院檢察署檢察官偵查起訴。
    理  由
壹、有罪部分：
一、按被告以外之人於審判外之陳述，雖不符刑事訴訟法第159
    條之1 至第159 條之4 之規定，而經當事人於審判程序同意
    作為證據，法院審酌該言詞陳述或書面陳述作成時之情況，
    認為適當者，亦得為證據；當事人、代理人或辯護人於法院
    調查證據時，知有刑事訴訟法第159 條第1 項不得為證據之
    情形，而未於言詞辯論終結前聲明異議者，視為有前項之同
    意，刑事訴訟法第159 條之5 第1 項、第2 項分有明文。經
    查，本判決下列所引用之被告以外之人於審判外之陳述（包
    括書證），檢察官及被告於本院言詞辯論終結前均未聲明異
    議，本院審酌上開證據資料製作時之情況，尚無違法不當及
    證明力明顯過低之瑕疵，亦認為以之作為證據應屬適當，故
    揆諸前開規定，認前揭證據資料有證據能力。
二、訊據被告甲○○對於上揭犯罪事實坦承不諱，並據證人即被
    害人丙○於警詢、偵訊及本院審理時證述明確，復有財團法
    人奇美醫院出具之診斷證明書、刑法第185 條之3 案件測試
    觀察紀錄表、臺南市○○○道路交通事故當事人酒精測定紀
    錄表、臺南市警察局處理交通事故紀錄表暨現場勘驗圖、道
    路交通事故現場圖、道路交通事故調查報告表(一)、(二)各1 紙
    、道路交通事故現場暨車損照片40幀、財團法人奇美醫院出
    具之病情摘要暨急診病歷1 份及臺南市警察局指揮中心受理
    110 報案紀錄單3 紙在卷（詳警卷第9 頁至第10頁、第12頁
    、第21頁至第24頁、第30頁至第49頁、第8 頁及本院98年度
    交訴字第44號卷第36頁至第46頁、第49頁至第51頁）可稽。
    是本件事證明確，被告所犯酒後駕車及肇事逃逸犯行洵堪認
    定，應予依法論科。
三、核被告甲○○所為，係犯刑法第185 條之3 服用酒類，不能
    安全駕駛動力交通工具而駕駛罪及同法第185 條之4 肇事逃
    逸罪。被告所犯上開二罪間，犯意各別，行為互殊，罪名有
    異，應予分論併罰。爰審酌被告飲酒後經警測試其呼氣後之
    酒精濃度達每公升0.80毫克，仍駕駛自用小客車上路，漠視
    他人生命、身體、財產安全，嚴重危及公眾行車安全，另被
    告於肇事致人受傷後，未向員警報案或留置現場等待員警前
    往處理，亦未將被害人丙○送醫救治，隨即搭乘友人所駕駛
    之自用小客車逃離現場，惡性非輕，然念其業與被害人丙○
    達成和解，有和解筆錄1 紙在卷（詳本院卷）可按，並審酌
    其品性、生活狀況、智識程度（高中肄業）及犯後坦承犯行
    等一切情狀，分別量處如主文所示之刑，並就酒後駕車部分
    諭知如易服勞役之折算標準，就肇事逃逸部分諭知如易科罰
    金之折算標準，以資懲儆。另被告雖業與被害人丙○達成和
    解賠償損害，惟其有前揭詐欺前科之素行，與刑法第74條第
    1 項所規定，未曾因故意犯罪受有期徒刑以上刑之宣告，及
    前因故意犯罪受有期徒刑以上刑之宣告，執行完畢或赦免後
    ，5 年以內未曾因故意犯罪受有期徒刑以上刑之宣告之得宣
    告緩刑之前提要件不符，自不得併予宣告緩刑，附此敘明。
貳、免訴部分：
一、公訴意旨略以：被告甲○○於98年1 月14日晚上8 時25分許
    ，酒後駕駛駕駛車牌號碼8669-MJ 號自用小客車，沿安中路
    三段由西往東方向行駛，行經安中路3 段與仁安八街之交岔
    路口時，理應注意車前狀況，作隨時停車之準備，而依當時
    天候晴朗、夜間有照明、路面乾燥無缺陷、道路上未有任何
    障礙物、視距復屬良好等情以觀，客觀上亦無不能注意之情
    事，其竟疏未注意及此，先撞擊沿仁安八街由北往南方向由
    告訴人丙○所駕駛之車牌號碼2S-7115 號自用小客車後，再
    連續追撞停放於路旁之車牌號碼1617-JF 號及N8-0316 號自
    用小客車，致告訴人丙○受有左側腹壁挫傷及左胸壁挫傷等
    傷害，因認被告甲○○涉犯刑法第284 條第1 項前段之過失
    傷害罪嫌等語。
二、按曾經判決確定者，應諭知免訴之判決，刑事訴訟法第302
    條第1 款定有明文。
三、查前開犯罪事實前業經臺灣臺南地方法院檢察署檢察官於98
    年3 月23日以98年度偵字第3840號向本院聲請簡易判決處刑
    ，經本院於98年7 月29日以98年度交簡字第1088號簡易判決
    判處拘役50日，於98年8 月31日確定，此有上開聲請簡易判
    決處刑書、判決書及臺灣高等法院被告前案紀錄表各1 份在
    卷為據。是本件被告被訴於上揭時、地，過失傷害被害人丙
    ○之事實，核與前案業經判決之案件，應屬同一案件，而為
    前開確定判決既判力效力所及，依前開說明，逕為免訴之諭
    知。
據上論斷，應依刑事訴訟法第299 條第1 項前段、第302 條第1
款，刑法第185 條之3 、第185 條之4 、第41條第1 項前段、第
42條第3 項前段，刑法施行法第1 條之1 ，判決如主文。
本案經檢察官乙○○到庭執行職務。
中    華    民    國    99    年    7     月    21    日
                        交通法庭審判長法  官  張瑛宗
                                      法  官  廖建彥
                                      法  官  鄭燕璘
以上正本證明與原本無異。
如不服本判決應於收受本判決後10日內向本院提出上訴書狀，並
應敘述具體理由。如未敘述上訴理由者，應於上訴期間屆滿後20
日內向本院補提理由書狀（均須按他造當事人之人數附繕本）「
切勿逕送上級法院」。
                                      書記官  蔡明峰
中    華    民    國    99    年    7     月    21    日
附錄本案論罪科刑法條全文：
刑法第185條之3：
服用毒品、麻醉藥品、酒類或其他相類之物，不能安全駕駛動力
交通工具而駕駛者，處1 年以下有期徒刑、拘役或科或併科15萬
元以下罰金。
刑法第185條之4：
駕駛動力交通工具肇事，致人死傷而逃逸者，處 6 月以上 5 年
以下有期徒刑。

司法院資訊處製作；財團法人民間司法改革基金會備份。
